【裁判字號】    99,小上,58
【裁判日期】    990625
【裁判案由】    返還墊款
【裁判全文】
臺灣板橋地方法院民事裁定              99年度小上字第58號
上  訴  人  甲○○
被上訴人    乙○○
                        號4樓
上列當事人間請求返還墊款事件，上訴人對於中華民國99年4 月
30日本院板橋簡易庭99年度板小字第404 號第一審判決提起上訴
，本院裁定如下：
    主  文
上訴駁回。
第二審訴訟費用新臺幣壹仟伍佰元由上訴人負擔。
    理  由
一、按對於小額程序之第一審裁判之上訴，非以其違背法令為理
    由，不得為之；又提起上訴，上訴狀內應記載上訴理由，表
    明原判決所違背之法令及其具體內容，暨依訴訟資料合於該
    違背法令之具體事實，民事訴訟法第436條之24第2項、第43
    6條之25分別定有明文。且所謂違背法令，依同法第436條之
    32第2項準用第468條、及第469條第1款至第5款規定，即依
    同法第468條規定，判決不適用法規或適用不當者，為違背
    法令；依同法第469條規定，判決有該條所列第1款至第5款
    情形之一者，為當然違背法令。是當事人提起上訴，如以同
    法第469條所列第1至5款為理由時，其上訴狀或理由書應表
    明該判決有合於各該條款規定情形之具體內容，及係依何訴
    訟資料合於該違背法令之具體事實。如依同法第468條規定
    ，以原判決有不適用法規或適用法規不當為理由時，其上訴
    狀或理由書應表明該判決所違背之法令條項，或有關判例、
    解釋字號，或成文法以外之習慣或法理等及其具體內容，暨
    係依何訴訟資料合於該違背法令之具體事實。上訴狀或理由
    書如未依上述方式表明，或其所表明者顯與上開法條規定不
    合時，即難認為已合法表明上訴理由，其上訴自非合法，最
    高法院71年台上字第314號著有判例可資參照。
二、本件上訴意旨略以：上訴人收到原審判決駁回上訴人之訴時
    ，真是晴天霹靂，為何法官會相信一個在法庭公然向法律挑
    戰說謊之人之證詞，上訴人因多年幫被上訴人代墊款項，從
    沒收取半毛車馬費，如今因被上訴人因在上訴人先父往生後
    ，另案向法院提告要上訴人償還遺產新台幣（下同）100 萬
    元，遭判決被上訴人敗訴，而懷恨在心，故意欠錢不還，還
    動手打上訴人，無奈上訴人之收據、單據已還被上訴人，當
    時被上訴人說等他收了錢再給上訴人，害上訴人證據不足，
    無法還上訴人2 萬元，上訴人不服，請法官傳喚證人以事明
    瞭等語。然查，上訴人提起上訴所據上述之理由，並未具體
    指出原審判決有如何違背法令情事，更未指明原審判決所違
    反之法令條項或其內容以及依訴訟資料有何判決違背法令之
    具體事實，參諸前開說明，自不得謂已合法表明上訴理由。
    從而，本件上訴，顯難認為合法，應予駁回。
三、本件第二審訴訟費用應依民事訴訟法第436條之19條第1項確
    定其數額為1,500元，應由上訴人負擔。
四、依民事訴訟法第436 條之32第2 項、第444 條第1 項前段、
    、第95條、第78條、第436 條之19第1 項，裁定如主文。
中    華    民    國    99    年    6     月    25    日
                  民事第一庭    審判長法  官  李世貴
                                      法  官  陳翠琪
                                      法  官  黃信樺
以上正本係照原本作成
本裁定不得抗告
中    華    民    國    99    年    6     月    25    日
                                      書記官  李佳靜

司法院資訊處製作；財團法人民間司法改革基金會備份。
